# 客户以上年销售的商品抵债，能否不作为销售退回处理.

提问人：846435788 时间：2019-01-22 19:01:25
请教陈版：某拟 IPO 企业甲公司 2018 年 12 月销售一批设备 200 台给乙公司，年末根据取得的资料甲公司已确认收入，应收账款余额 4000 万元。 2019 年初，乙公司因经营不善无法偿还欠款，经法院判决，用 2018年 12 月从甲公司采购的那 200 台设备抵偿对甲公司的欠款。甲公司收到这批设备后，是否可以做如下会计处理：借：存货 4000 ，贷：应收账款--乙公司 4000 元，而不做销售退回处理，不冲减当期的收入和成本？谢谢！

回答人：chenyiwei
因为本案例中导致收回货物的原因是对方无力偿债，因此可能被认定为债务重组（如果甲公司对乙公司作出让步），或者以物抵债，这两种情况不会导致冲回前期确认的收入，而是将收回货物按收回时的公允价值入账，与应收账款账面价值之间的差额调整损益。
但是，如果收回货物距离收入确认时间较近，则会被质疑是否在不满足收入确认条件（相关经济利益很可能流入企业）的情况下确认了收入，从而构成前期差错。